【裁判字號】    98,竹簡,64
【裁判日期】    980213
【裁判案由】    調解無效
【裁判全文】
臺灣新竹地方法院民事裁定              98年度竹簡字第64號
原      告  甲○○
被      告  映普科技股份有限公司
                      統一編號.
法定代理人  乙○○
上列當事人間請求宣告調解無效事件，本院裁定如下：
    主    文
原告之訴駁回。
訴訟費用由原告負擔。
    理    由
一、原告主張：其於民國97年10月7 日向鈞院提起給付資遣費之
    訴訟，嗣經鈞院先後擇定97年10月27日、97年11月10日2 次
    調解期日進行調解，原告於97年11月10日至鈞院協商室調解
    時，並不願為任何讓步，且要求進入第一審訴訟程序，但調
    解委員律師認為原告應該讓步，有強迫原告為讓步，又在調
    解過程中，原告對於講話無道理之人，認為不需要有禮貌的
    對待對方，因對方是故意的，包括調解委員，故原告不認為
    調解委員律師所說的話都是對的，亦不認為調解委員律師有
    以中立的立場處理該案，故原告並不願意為任何之讓步，但
    調解委員律師一定要原告為讓步，且不同意此案進入第一審
    之訴訟程序，再於調解時，調解委員律師認為原告應該要委
    任律師，但民事訴訟並無規定調解、簡易訴訟、小額訴訟或
    第一審、第二審訴訟程序必須要委任律師，只有進入第三審
    訴訟程序才有必須委任律師之規定，因原告認為委任律師之
    費用太高，自己研讀勞基法及其他有關的法律知識即可，故
    乃自己撰寫起訴狀，但調解委員律師竟認為原告起訴狀之內
    容並不是原告自己所寫，顯有故意刁難原告之情況。最後雖
    經兩造同意以新台幣（下同）30,000元調解成立，並均拋棄
    其餘之請求，惟事後原告至鈞院之網站查詢得知鈞院調解委
    員名冊97年9 月26日的電子檔內容，並無本件調解委員陳恩
    民律師之姓名，係最近再查詢鈞院網站之調解委員名冊，始
    於98年1 月更新調解委員名冊資料而列載調解委員陳恩民律
    師之姓名。又原告前於提起給付資遣費訴訟時有繳交裁判費
    1,000 元，嗣上開案件經調解成立依法雖得退還裁判費，但
    事後詢問調解成立聲請退還裁判費之期限有1 年之時效期間
    ，故原告目前並未領取退還之裁判費用。至於被告嗣雖已依
    前開調解內容匯款30,000元至原告合作金庫銀行帳戶內，惟
    因原告一開始即係要求被告必須給付60,000元之資遣費，故
    原告現仍堅持被告應給付60,000元之資遣費，爰依民事訴訟
    法第416 條之規定提起本件宣告調解無效之訴訟。
二、按調解有無效或得撤銷之原因者，當事人得向原法院提起宣
    告調解無效或撤銷調解之訴；第500 條至第502 條及第506
    條之規定，於第2 項情形準用之，民事訴訟法第416 條第2
    項及第4 項分別定有明文。次按再審之訴，應於三十日之不
    變期間內提起。前項期間，自判決確定時起算，判決於送達
    前確定者，自送達時起算；其再審之理由發生或知悉在後者
    ，均自知悉時起算。但自判決確定後已逾五年者，不得提起
    ；又再審之訴不合法者，法院應以裁定駁回之，此為同法第
    500 條第1 、2 項及第502 條第1 項所分別明定。是依上開
    說明，於調解成立後，若有調解無效或得撤銷之原因者，當
    事人固得向原法院提起宣告調解無效或撤銷調解之訴，惟依
    法仍應準用再審程序關於不變期間、起訴程式之規定。倘有
    起訴不合法者，法院即應以裁定駁回之。
三、經查，本件原告於97年10月7 日對被告提起給付資遣費之訴
    訟（本院97年度竹勞小調字第24號），嗣經兩造於97年11月
    10日調解成立，原告除親自於調解筆錄上簽名外，並當庭聲
    請退還裁判費，此經本院調取本院97年度竹勞小調字第24號
    給付資遣費卷宗核閱無訛，是姑不論本件是否有原告所主張
    調解無效或得撤銷事由，惟原告於調解成立當日（即97年11
    月10日）既已知悉有其所主張之調解無效或得撤銷之事由，
    則原告至遲應於97年12月10日提起本件宣告調解無效之訴，
    詎原告於98年1 月15日始提起本件宣告調解無效之訴，揆諸
    前開說明，顯已逾30日之不變期間，從而，原告提起本件宣
    告調解無效之訴顯不合法，應予駁回。
四、依民事訴訟法第416 條第4 項、第502 條第1 項、第95條、
    第78條、裁定如主文。
中    華    民    國    98    年    2     月    13    日
                  新竹簡易庭法      官  高敏俐
以上正本係照原本作成。
如對本裁定抗告，須於裁定送達後10日內向本院提出抗告狀。
中    華    民    國    98    年    2     月    13    日
                                書記官  黎秀娟


司法院資訊處製作；財團法人民間司法改革基金會備份。
